臺灣高雄地方法院刑事判決　　　　　　　　96年度易字第14號
公　訴　人　臺灣高雄地方法院檢察署檢察官
被　　　告　甲○○
上列被告因違反著作權法案件，經檢察官提起公訴（95年度偵字
第31788 號），被告就被訴事實為有罪之陳述，經本院合議庭裁
定由受命法官獨任進行簡式審判程序，本院判決如下：
    主  文
甲○○明知係侵害著作財產權之光碟重製物而散布，處有期徒刑
捌月，緩刑貳年。扣案電腦主機壹台（內建燒錄機）、盜版「霹
靂布袋戲—霹靂兵燹之刀戟勘魔錄II、霹靂奇象、霹靂謎城、龍
城聖影、九皇座」影音光碟片陸拾參片、兆豐國際商業銀行東楠
梓分行帳號00000000000 號帳戶存摺，均沒收。
    事  實
一、甲○○明知「霹靂布袋戲—霹靂兵燹之刀戟勘魔錄II、霹靂
    奇象、霹靂謎城、龍城聖影、九皇座」係群體工作室有限公
    司（下稱群體工作室）獲得霹靂國際多媒體股份有限公司之
    專屬授權，而享有上開視聽著作在中華民國臺、澎、金、馬
    地區之著作財產權，非經該著作財產權人即群體工作室之同
    意或授權，不得擅自重製、散布或意圖散布而持有，竟基於
    散布之犯意，未經群體工作室之同意或授權，先於不詳時間
    ，在雅虎奇摩拍賣網站上，以不詳價錢之代價，購得姓名年
    籍不詳之人重製之上開視聽著作之盜版光碟，待均觀賞完畢
    ，再於民國95年9 月1 日起至同年10月26日止，以其在雅虎
    奇摩拍賣網站申請之拍賣帳號「ppi82 」，在該拍賣網站上
    張貼拍賣販售上開盜版光碟之廣告，以每片新臺幣（下同）
    70 元 之價格，供不特定人競標購買，並以其電子信箱（
    ppi82@yahoo.com.tw）及該網站之留言版，作為與顧客連繫
    之用，並以其所有之兆豐國際商業銀行東楠梓分行帳戶（帳
    號00000000000 號）作為收受販賣盜版光碟之款項匯入帳戶
    。嗣買方即警方於95年9 月24日上午8 時9 分，在上開拍賣
    網站，以800 元之標價購得上開盜版光碟乙套，得標後警方
    隨即依甲○○電子郵件之指示，將約定價款共計800 元，以
    華南銀行之帳號透過網路ATM 方式，將上開貨款匯入甲○○
    之上開兆豐銀行帳戶內，待甲○○確認匯款金額無訛，即以
    包裹方式，透過不知情之貨運人員將上開盜版光碟運送給警
    方，復經警方依收到之上開盜版光碟寄件人地址，比對甲○
    ○上網之IP使用者資料後，至95年10月26日下午4 時30分許
    ，為警前往甲○○位於高雄市楠梓區○○○路住處搜索，並
    於扣得上開盜版光碟63片（138 集）及電腦主機設備（內建
    燒錄機）1 台。
二、案經群體工作室訴請內政部警政署保安警察第二總隊第一大
    隊第二中隊報告臺灣高雄地方法院檢察署檢察官偵查起訴。
    理  由
一、本件被告所犯係死刑、無期徒刑、最輕本刑為3 年以上有期
    徒刑以外之罪，其於準備程序中就被訴事實為有罪之陳述，
    經法官告知簡式審判程序之旨，並聽取公訴人、被告之意見
    後，本院認為適宜由受命法官獨任進行簡式審判程序，故裁
    定由受命法官獨任適用簡式審判程序審理。
二、訊據被告甲○○坦承前揭犯罪事實不諱，核與告訴代理人許
    恭誠於警詢指訴之情節相符，並有被告群體工作室經濟部公
    司執照、台北市政府營利事業登記證、智慧財產權證明書、
    專屬授權書及雅虎奇摩拍賣網站網頁列印資料、雅虎奇摩拍
    賣網站帳號「ppi82 」之IP來源位址及用戶資料、中華電信
    數據通信分公司回覆IP來源位址及用戶資料、兆豐銀行帳戶
    存摺影本等在卷可稽，並有盜版光碟63片、電腦主機設備（
    內建燒錄機）1 台扣案為佐。是以被告上開自白，應與事實
    相符。綜上，本件事證業臻明確，被告犯行堪為認定，應依
    法論科。
三、核被告之所為，係犯著作權法第91條之1 第2 項、第3 項之
    明知係侵害著作財產權之重製光碟而散布罪。被告意圖散布
    而持有盜版影音光碟之低度行為，應為散布盜版影音光碟之
    高度行為所吸收，不另論罪。爰審酌被告為貪圖己利，重製
    、散布侵害他人著作財產權之光碟以牟利，顯然欠缺保護智
    慧財產權之概念，危及著作權人之權益，並損及我國保護智
    慧財產權之國際形象，惟衡其重製著作物及散布、扣案之光
    碟數量計63片，數量非少，但尚非一般壓片上游廠商可比擬
    ，又其犯後坦承犯行，深表悔意，並念其前無犯罪前科紀錄
    ，素行良好，有臺灣高等法院被告前案紀錄表1 份在卷可按
    及其犯罪之手段、所生危害、智識程度等一切情狀，量處如
    主文所示之刑。又被告前未曾受有期徒刑以上刑之宣告，有
    上開前案紀錄表1 份在卷可按，其因一時失慮偶罹刑典，犯
    後已知錯悔悟，信被告上揭犯行經此偵、審程序及刑之宣告
    ，當知所警惕，應無再犯之虞，且業與告訴人達成和解，獲
    取告訴人原諒，有告訴人刑事陳報狀1 紙在卷可稽，本院認
    所宣告之刑以暫不執行為適當，爰併諭知緩刑2 年，以啟自
    新。
四、扣案之盜版光碟「霹靂布袋戲—霹靂兵燹之刀戟勘魔錄II、
    霹靂奇象、霹靂謎城、龍城聖影、九皇座」影集63片、電腦
    主機1 台（內建燒錄機），另未扣案之兆豐國際商業銀行東
    楠梓分行帳戶（帳號00000000000 號）存摺1 本，均係被告
    供其違反著作權法所用之物，依著作權法第98條但書規定，
    不問屬於被告與否，應予宣告沒收之。
據上論斷，應依刑事訴訟法第273 條之1 第1 項、第299 條第1
項前段，著作權法第91條之1 第3 項、第2 項、第98條但書，刑
法第11條、第74條第1 項第1 款，判決如主文。
本案經檢察官乙○○到庭執行職務。
中　　華　　民　　國　　96　　年　　2 　　月　　15　　日
                  刑事第十四庭  法　官  林瑋桓
以上正本證明與原本無異。
如不服本判決，應於判決送達後10日內，向本院提出上訴狀。
中　　華　　民　　國　　96　　年　　2 　　月　　15　　日
                                書記官  謝群育
附錄本判決論罪科刑法條：
著作權法第91條
擅自以重製之方法侵害他人之著作財產權者，處 3 年以下有期徒
刑、拘役，或科或併科新臺幣 75 萬元以下罰金。
意圖銷售或出租而擅自以重製之方法侵害他人之著作財產權者，
處6 月以上5 年以下有期徒刑，得併科新臺幣20萬元以上2 百萬
元以下罰金。
以重製於光碟之方法犯前項之罪者，處 6 月以上 5 年以下有期
徒刑，得併科新臺幣 50 萬元以上 5 百萬元以下罰金。
著作僅供個人參考或合理使用者，不構成著作權侵害。
